臺灣新竹地方法院刑事判決
110年度交易字第574號
公  訴  人  臺灣新竹地方檢察署檢察官
被      告  朱偉斯


上列被告因公共危險案件，經檢察官提起公訴（110年度偵字第9
192號），被告於本院準備程序中，就被訴事實為有罪之陳述，
經本院告知簡式審判程序意旨，並聽取公訴人及被告之意見後，
本院裁定依簡式審判程序審理，並判決如下：
    主      文
朱偉斯駕駛動力交通工具而吐氣所含酒精濃度達每公升零點二五
毫克以上，處有期徒刑陸月，如易科罰金，以新臺幣壹仟元折算
壹日。
    事實及理由
一、本件犯罪事實及證據，除證據部分應補充「財團法人工業技
    術研究院呼氣酒精測試器檢定合格證書1份（見偵卷第12頁
    ）」、「被告朱偉斯於本院準備程序及簡式審判程序之自白
    （見本院卷第26頁、第31至32頁)」外，餘均引用檢察官起
    訴書之記載（如附件）。
二、論罪科刑：
（一）核被告所為，係犯刑法第185條之3第1項第1款之駕駛動力
      交通工具而吐氣所含酒精濃度達每公升0.25毫克以上之公
      共危險罪。
（二）以行為人之責任為基礎，審酌被告前已有多次公共危險罪
      之科刑紀錄，有臺灣高等法院被告前案紀錄表1份在卷可
      憑，詎猶不知警惕，再犯本件公共危險案件，顯見被告自
      制力甚為薄弱，所為實應非難；又兼衡被告飲用酒類後吐
      氣酒精濃度達每公升1.01毫克之違反義務程度。而酒後駕
      駛動力交通工具行為具有高度潛在危險性，極可能因此造
      成自己或他人家庭健全性受到嚴重影響，且終身無法獲得
      修復之巨大損害，本件被告酒後駕駛自用小客貨車行駛於
      公眾往來之道路上，漠視自己及公眾行車安全，其犯罪足
      生相當之危險；惟念被告幸未肇生交通事故，且於犯後已
      陳明所犯細節坦認犯行之態度，兼衡被告自述高中肄業之
      教育程度，從事工程業，月收入約新臺幣3萬元，已婚，
      前段婚姻子女由前妻撫養，經濟狀況普通，積欠銀行貸款
      （見本院卷第31頁）等一切情狀後，認應量處如主文所示
      之刑，並諭知如主文所示易科罰金之折算標準。
據上論斷，應依刑事訴訟法第273條之1第1項、第299條第1項前
段、第310條之2、第454條第2項，判決如主文。
本案經檢察官侯少卿提起公訴，檢察官葉益發到庭執行職務。　
中　　華　　民　　國　　110 　年　　12　　月　　9 　　日
                  刑事第七庭      法　官      王榮賓 
以上正本證明與原本無異。  
如不服本判決應於收受送達後20日內向本院提出上訴書狀，並應
敘述具體理由；其未敘述上訴理由者，應於上訴期間屆滿後20日
內向本院補提理由書（均須按他造當事人之人數附繕本）「切勿
逕送上級法院」。
中　　華　　民　　國　　110 　年　　12　　月　　9 　　日
                                  書記官      蘇鈺婷
附錄本件論罪法條：
中華民國刑法第185條之3第1項第1款
駕駛動力交通工具而有下列情形之一者，處二年以下有期徒刑，
得併科二十萬元以下罰金：
一、吐氣所含酒精濃度達每公升零點二五毫克或血液中酒精濃度
    達百分之零點零五以上。

附件：
臺灣新竹地方檢察署檢察官起訴書
                                     110年度偵字第9192號
　　被　　　告　朱偉斯　男　39歲（民國00年0月00日生）
　　　　　　　　　　　　住○○市○區○○路0段000巷0弄00號
　　　　　　　　　　　　國民身分證統一編號：Z000000000號
上列被告因公共危險案件，業經偵查終結，認應提起公訴，茲將
犯罪事實及證據並所犯法條分敘如下：
        犯罪事實
一、朱偉斯前有5次酒駕公共危險前案紀錄，第5次經臺灣新竹地
    方法院以102年度審交易字第327號判決判處應執行有期徒刑8
    月確定，於民國103年7月18日縮短刑期執行完畢。詎仍不知悔
    改，於110年8月2日14時許起至16時許止，在新竹縣竹東鎮某
    竹東市場飲用酒類後，其吐氣所含酒精濃度已逾每公升0.25
    毫克，仍於同日21時許，駕駛車牌號碼0000-00號自用小客貨
    車上路。嗣於同日21時45分許，行經新竹縣○○鎮○○路0段0號
    時為警攔查，並於同日21時49分許測得朱偉斯吐氣所含酒精
    濃度為每公升1.01毫克，始悉上情。
二、案經新竹縣政府警察局竹東分局報告偵辦。
　　　　證據並所犯法條
一、上開犯罪事實，業據被告朱偉斯於警詢及偵查中坦承不諱，
    並有警員職務報告、酒精測定紀錄表、新竹縣政府警察局舉發
    違反道路交通管理事件通知單各1份在卷可稽，被告之自白核
    與客觀事實相符，其犯嫌堪以認定。
二、核被告所為，係犯刑法第185條之3第1項第1款之公共危險罪
    嫌。
三、依刑事訴訟法第251條第1項提起公訴。
　　此　致
臺灣新竹地方法院
中　　華　　民　　國　 110　　年　　9 　　月　　24　　日
                            檢察官  侯  少  卿
本件正本證明與原本無異。
中　　華　　民　　國　 110　　年　　10　　月　　1 　　日
                            書記官  宋  品  誼
所犯法條
刑法第185條之3
駕駛動力交通工具而有下列情形之一者，處 2 年以下有期徒刑
，得併科 20 萬元以下罰金：
一、吐氣所含酒精濃度達每公升零點二五毫克或血液中酒精濃度
    達百分之零點零五以上。
二、有前款以外之其他情事足認服用酒類或其他相類之物，致不
    能安全駕駛。
三、服用毒品、麻醉藥品或其他相類之物，致不能安全駕駛。
因而致人於死者，處 3 年以上 10 年以下有期徒刑；致重傷者
，處 1 年以上 7 年以下有期徒刑。
曾犯本條或陸海空軍刑法第 54 條之罪，經有罪判決確定或經緩
起訴處分確定，於五年內再犯第 1 項之罪因而致人於死者，處
無期徒刑或 5 年以上有期徒刑；致重傷者，處 3 年以上 10 年
以下有期徒刑。